臺灣屏東地方法院刑事判決　　　　　　100年度交易字第394號
公　訴　人　臺灣屏東地方法院檢察署檢察官
被　　　告　鄭己修
上列被告因公共危險案件，經檢察官提起公訴（100 年度偵字第
9108號），被告就被訴事實為有罪之陳述，經本院告知簡式審判
程序之旨，並聽取當事人之意見後，裁定改以簡式審判程序審理
，判決如下：
    主  文
鄭己修服用酒類，不能安全駕駛動力交通工具而駕駛，累犯，處
有期徒刑玖月。
    事  實
一、鄭己修前於民國98年間因違背安全駕駛之公共危險案件，經
    本院以98年度交簡字第843 號判決判處有期徒刑3 月確定，
    於99年8 月6 日易服社會勞動執行完畢。詎猶不知悔改，於
    100 年6 月15日22時許，在屏東縣某友人家中，飲用約1 瓶
    多之啤酒後，已達於不能安全駕駛動力交通工具之程度，仍
    自該處騎乘車牌號碼WPA-221 號輕型機車返家，而於同日22
    時30分許，行經屏東縣屏東市○○路335 巷2 號前，因酒後
    失控衝撞左側路旁圍牆前樹木，致人車倒地而受傷，警經據
    報前往處理，並測得其呼氣所含酒精濃度值達每公升0.95毫
    克，始查悉上情。
二、案經屏東縣政府警察局分局報告臺灣屏東地方法院檢察署檢
    察官偵查起訴。
    理  由
一、本件被告所犯係死刑、無期徒刑、最輕本刑為3 年以上有期
    徒刑以外之罪，亦非高等法院管轄第一審之案件，於本院準
    備程序進行中，被告就被訴事實為有罪之陳述，經告知被告
    簡式審判程序之旨，並聽取公訴人及被告之意見後，認無不
    得或不宜改依簡易審判程序進行之情事，爰裁定進行簡式審
    判程序，並依刑事訴訟法第273 條之2 之規定，簡式審判程
    序之證據調查，不受同法第159 條第1 項、第161 條之2 、
    第161 條之3 、第163 條之1 及第164 條至第170 條規定之
    限制，合先敘明。
二、上揭犯罪事實，業據被告於警詢及本院審理時均坦承不諱，
    並有酒精濃度測定紀錄表、刑法第一百八十五條之三案件測
    試觀察紀錄表、道路交通事故現場圖、道路交通事故調查報
    告表(一)(二)、屏東縣政府警察局舉發違反道路交通管理事件通
    知單各乙份附卷可稽。又按酒精對人體所生影響，於吐氣中
    酒精濃度達每公升0.25毫克時，即已輕微中毒，而有輕度協
    調功能降低，是依道路交通安全規則第114 條第2 款規定，
    汽車駕駛人飲酒後，吐氣中所含酒精濃度逾每公升0.25毫克
    者，即不得駕車；若進而其濃度達每公升0.55毫克、0.75毫
    克、0.85毫克以上者，肇事率猶依序達一般正常人10倍、25
    倍、50倍之譜，此觀之臺灣高等法院88年10月26日院賓文
    廉字第13407 號致所屬各級法院函檢附法務部88年10月1 日
    法檢字第3641號函暨附件研究報告及中央警察大學蔡中志
    教授製作之「酒精濃度與肇事率之關係表」自明。本件被告
    為前揭駕駛行為後，經警測得其呼氣測試酒精濃度值為每公
    升0.95毫克，為超過前述肇事率為一般正常人50倍之標準，
    危險極高，且於員警查獲時，經警觀察其於直線及單腳站立
    測試過程中有不穩定、說話含糊不清、多話且因駕駛失控自
    摔路邊之情形，亦有前開刑法第一百八十五條之三案件測試
    觀察紀錄表附卷可憑，基上各節觀之，足認被告上開任意性
    之自白核與事實相符。本件事證明確，被告犯行洵堪認定，
    應依法論科。
三、查刑法第185 條之3 業經總統於100 年11月30日以華總一義
    字第10000263911 號令修正公布，並於同日施行，本件被告
    為前揭行為時，刑法第185 條之3 規定為：「服用毒品、麻
    醉藥品、酒類或其他相類之物，不能安全駕駛動力交通工具
    而駕駛者，處1 年以下有期徒刑、拘役或科或併科15萬元以
    下罰金。」；修正後之刑法第185 條之3 則規定為：「服用
    毒品、麻醉藥品、酒類或其他相類之物，不能安全駕駛動力
    交通工具而駕駛者，處2 年以下有期徒刑、拘役或科或併科
    20萬元以下罰金。因而致人於死者，處1 年以上7 年以下有
    期徒刑；致重傷者，處6 月以上5 年以下有期徒刑。」是被
    告行為後法律已有變更，應依刑法第2 條第1 項之規定，為
    「從舊從輕」之比較。修正後刑法第185 條之3 第1 項將原
    刑法第185 條之3 不能安全駕駛動力交通工具罪之法定刑提
    高，並於第2 項增訂因而致人於死或重傷之處罰，本案經比
    較新舊法後，修正後之刑法第185 條之3 並未較有利於被告
    ，自應適用修正前刑法第185 條之3 之規定予以論罪科刑。
四、核被告所為，係犯修正前刑法第185 條之3 之不能安全駕駛
    動力交通工具罪。被告有如上所載之曾受有期徒刑之宣告及
    執行完畢乙節，有臺灣高等法院被告前案紀錄表乙份在卷可
    參，被告於有期徒刑執行完畢後，5 年內故意再犯本案有期
    徒刑以上之罪，為累犯，應依刑法第47條第1 項規定加重其
    刑。爰審酌被告明知酒精成分對人之意識能力具有不良影響
    ，酒後駕車對一般往來之公眾及駕駛人自身皆具有高度危險
    性，竟漠視自己安危，尤枉顧公眾安全，而於服用酒類後之
    呼氣酒精濃度高達每公升0.95毫克，已處於不能安全駕駛動
    力交通工具之狀態仍駕駛汽車，並因而肇事，對行車安全已
    生危害，且衡其前有多次酒後駕車公共危險案件，有上開前
    案紀錄表可稽，竟仍不知警惕，再犯本罪，惟念及其犯後坦
    承犯行，態度尚可，及其高職畢業之智識程度、家境勉持之
    經濟暨生活狀況等一切情狀，量處如主文所示之刑，以資警
    惕。
據上論斷，應依刑事訴訟法第273 條之1 第1 項、第299 條第1
項前段，修正前刑法第185 條之3 、刑法第2 條第1 項前段、第
47條第1 項，刑法施行法第1 條之1 第1 項，判決如主文。
本案經檢察官陳新君到庭執行職務。
中    華    民    國   100    年    12    月    16    日
                  刑事第二庭  法  官  李佳容
以上正本證明與原本無異。
如不服本判決應於收受判決後10日內向本院提出上訴書狀，並應
敘述具體理由；其未敘述上訴理由者，應於上訴期間屆滿後20日
內向本院補提理由書（均須按他造當事人之人數附繕本）「切勿
逕送上級法院」。
中    華    民    國   100    年    12    月    16    日
                              書記官  鍾思賢
附錄本案論罪科刑法條全文：
中華民國刑法第185條之3（修正前）
服用毒品、麻醉藥品、酒類或其他相類之物，不能安全駕駛動力
交通工具而駕駛者，處1 年以下有期徒刑、拘役或科或併科15萬
元以下罰金。
中華民國刑法第185條之3（修正後）
服用毒品、麻醉藥品、酒類或其他相類之物，不能安全駕駛動力
交通工具而駕駛者，處2 年以下有期徒刑、拘役或科或併科20萬
元以下罰金。
因而致人於死者，處1 年以上7 年以下有期徒刑；致重傷者，處
6 月以上5 年以下有期徒刑。